臺灣臺中地方法院刑事判決　　　　　　　　　　　　　九十四年度易字第九一七號
公　訴　人　臺灣臺中地方法院檢察署檢察官
被　　　告　乙○○
上列被告因加重竊盜案件，經檢察官提起公訴（九十四年度偵字
第三二四一號），本院判決如下：
    主  文
乙○○共同攜帶兇器竊盜，處有期徒刑陸月，如易科罰金，以
佰元折算壹日。
    事  實
一、乙○○與丙○○（業經本院判處有期徒刑七月確定）共同基
    於意圖為自己不法所有之犯意聯絡，於民國（下同）九十四
    年二月十三日十七時三十分許，由丙○○駕駛車牌號碼Ｘ二
    ─七七三七號自小貨車，搭載乙○○，並攜帶他人所有之客
    觀上對人之生命、身體具有危險性，足以作為兇器使用之活
    動扳手二支、固定扳手二支及夾式扳手一支，至臺中縣龍井
    鄉龍港國小後方大肚溪堤防之路旁，停車後，二人再持上開
    扳手至該處大肚溪堤防外之沙地，由乙○○負責持扳手拔取
    之方式，竊取甲○○所有吉祥號（編號ＣＴＲ─ＫＨ二０三
    三號）漁船上之不鏽鋼材質遮雨棚支架五支，再由二人一同
    搬至地上而得手。適海巡署巡防隊隊員許維軒巡邏時發現，
    而當場逮捕二人，並自丙○○身上扣得上開扳手五支。
二、案經臺中縣警察局烏日分局報請臺灣臺中地方法院檢察署檢
    察官偵查起訴。
    理  由
一、訊據被告乙○○對上揭時地在場之事固不否認，惟矢口否認
    上揭攜帶兇器竊盜犯行，辯稱：「我沒有偷，扳手不是我丟
    給他（指丙○○）的，也不是我去拆支架的。：：他當時拔
    船上支架時，我不知道他去拔那條船。」「我也不知道他（
    指丙○○）要去偷東西」云云（本院卷第五七、一一九頁）
    ，後又辯稱：「我知道他要去偷，：：丙○○在回家路上，
    就看到，要去偷，他說那是在海邊，應該是沒有人的，我說
    好」云云（本院卷第一三八頁）。惟查：
（一）被告與丙○○共同為本件攜帶兇器竊盜犯行，業據證人即
      同案被告丙○○於偵訊及本院多次供稱在卷，其於偵訊證
      稱：「（檢察官問：是乙○○下手偷的？）是。（檢察官
      問：你有沒有幫他搬？）有」等語（偵卷第七四頁），並
      於本院（以被告身分）供稱：「當天是乙○○來找我，我
      就跟他一起去，工具是我去我爸爸公司拿的，扳手五支是
      我爸爸公司的，不是我的，因為乙○○欠錢，要還錢，說
      要拿扳手才有辦法拔吉祥號鐵架（指雨棚支架），他說要
      去偷吉祥號的鐵架，我說好，我帶他去我爸爸公司借扳手
      ，乙○○去拔鐵架，我幫他搬，我幫他搬時，就知道是在
      偷東西。：：（法官問：他在拔鐵架時，你在做何事？）
      我在旁邊看，他拔好我就幫他搬。：：（法官問：扳手是
      在何人身上查獲？）是在我身上查。看到海巡署來，乙○○就把扳手丟給我。：：（法官問：乙○○是否也知道這
      些東西是物主還要的？）知道」等語在卷（本院卷第三三
      至三五頁），供述綦詳，復於本院具結證稱：係被告提議
      要去偷；被告說要偷那艘船；支架是乙○○拿扳手去拆的
      等情在卷（本院卷第一三五至一三七頁），再參以證人丙○○對自己有於上揭時地行竊之事坦承不諱，其所涉本件
      攜帶兇器竊盜犯行業已判決確定後，猶於本院以證人身分
      具結係與被告共同行竊等情，經與被告當庭對質，仍堅指
      不移，倘非確有其事，其實無誣指被告之必要，更足佐證
      證人丙○○所述應堪採信。
（二）此外，復據被害人甲○○於警詢指述失竊情節在卷，且有
      在丙○○身上扣得之活動扳手二支、固定扳手二支及夾式
      扳手一支可稽，復有甲○○出具之贓物認領保管單、現場
      相片可佐。
（三）被告雖否認有參與本件竊盜犯行，先辯稱：不知道丙○○
      要去偷東西云云，所辯與證人丙○○所述不符，倘其確未
      參與行竊，證人丙○○何須於已受本院判處有期徒刑七月
      確定，猶明確指證被告確有一同為本件竊盜犯行？再查，
      被告先後辯解不一，先辯稱：「不知道丙○○要去偷東西
      」云云，後又辯稱：「我知道他要去偷，：：丙○○在回
      家路上，就看到，要去偷，他說那是在海邊，應該是沒有
      人的，我說好」云云，所辯前後不一，已難採信，且證人
      即海巡署中部巡防局第三海岸巡防總隊麗水安檢所下士許
      維軒於偵訊亦證稱：「（檢察官問：他們拿的東西看起來
      像不像人家不要的東西？）不太像，看起來像是從膠筏上
      拔下來的。只是膠筏比較沒有在用。不過那個膠筏看起來
      絕對不是被遺棄的廢棄物」等語（偵卷第六四頁），再參
      被告在龍井地區居住逾十年，亦據同案被告丙○○於本院
      陳明在卷（本院卷第三四頁），是被告既係居住該處逾十
      年之龍井地區居民，對停放於大肚溪外沙地上之漁船上之
      遮雨棚支架係有主物，並非廢棄物，自應知之甚詳，是此
      部分所辯，亦難採信。
    事證明確，被告上揭犯行堪予認定。
二、扳手、鉗子、起子等物，客觀上均足對人之生命、身體、安
    全構成威脅應認為行兇器具，持以行竊應成立加重竊盜罪，
    最高法院七十六年度臺上字第三九二九號判決可資參照。本
    件被告所持之扳手五支，大型活動扳手一支重約八百公克、
    固定扳手一支重約六百公克、夾式扳手重約三百公克，均為
    鐵製材質，如持之攻擊人應足以致人死傷，客觀上足為兇器
    使用，亦經檢察官勘驗明確，核被告乙○○所為，係犯刑法
    第三百二十一條第一項第三款之攜帶兇器竊盜罪。被告乙○○與同案被告丙○○就本件攜帶兇器竊盜犯行有犯意聯絡及
    行為分擔，均為共同正犯。爰審酌被告本件持扳手行竊，又
    二人所致被害人之損害尚非重大，再被告犯後態度等一切情
    狀，量處如主文所示之刑，並諭知易科罰金之折算標準。
三、扣案之扳手五支，雖係被告與共同被告丙○○供本件犯行所
    用之物，惟並非共同被告丙○○或被告乙○○所有之物，亦
    據同案被告丙○○於本院供承：扳手五支是我爸爸公司的，
    不是我的等語在卷（本院卷第三三頁），既非被告所有之物
    ，自不予宣告沒收，併此敘明。
據上論斷，應依刑事訴訟法第二百九十九條第一項前段，刑法第
二十八條、第三百二十一條第一項第三款、第四十一條第一項前
段，罰金罰鍰提高標準條例第二條，判決如主文。
中　　華　　民　　國　　94　　年　　8 　　月　　8 　　日
                          臺灣臺中地方法院刑事第十庭
                              審判長法官  郭  瑞  祥
                                    法官  江  奇  峰
                                    法官  黃  家  慧
右正本證明與原本無異。
如不服本判決，應於送達後十日內向本院提出上訴狀(須附繕本)
，上訴於臺灣高等法院臺中分院。
                                   書記官  張  美  鶯
中　　華　　民　　國　　94　　年　　8 　　月　　8 　　日
附論罪科刑法條
刑法第三百二十一條第一項第三款：
犯竊盜罪而有左列情形之一者，處六月以上、五年以下有期徒刑：
三　攜帶兇器而犯之者。
